【裁判字號】    99,審易,3521
【裁判日期】    990820
【裁判案由】    毒品危害防制條例
【裁判全文】
臺灣高雄地方法院刑事判決            99年度審訴字第2334號
公  訴  人  臺灣高雄地方法院檢察署檢察官
被      告  甲○○
上列被告因毒品危害防制條例案件，經檢察官提起公訴（99年度
毒偵字第3468號）暨追加起訴（詳見本院99年度審訴字第2334號
之99年7 月20日準備程序筆錄）及移送併辦（99年度毒偵字第37
64號），被告於準備程序中就被訴事實為有罪之陳述，經本院告
知簡式審判程序之旨，並聽取被告與公訴人之意見後，本院合議
庭裁定由受命法官獨任進行簡式審判程序，判決如下：
    主  文
甲○○犯如附表所示之罪共罪，均累犯，分別處如附表所示之
刑。應執行有期徒刑壹年貳月。扣案如附表編號(二)所示第一級毒
品海洛因壹包，沒收銷燬之。
    事實及理由
一、犯罪事實：
    甲○○前於民國94年間，因施用毒品案件，經本院以94年度
    審毒聲字第1993號裁定送觀察、勒戒後，認無繼續施用毒品
    傾向，於94年10月7 日執行完畢釋放出所，並經臺灣高雄地
    方法院檢察署檢察官為不起訴處分確定；復於前開觀察、勒
    戒執行完畢5 年內之96年間，再犯施用毒品案件經本院以96
    年度訴字第1173號判決處應執行有期徒刑8 月確定；又於96
    年間因施用毒品案件，經本院分別以96年度簡字第2903號判
    決處有期徒刑4 月、96年度簡字第3687號判決處有期徒刑4
    月確定。另於96年間因竊盜案件，經本院以96年度簡字第72
    3 號判決處有期徒刑5 月確定。上開各罪嗣經減刑、合併定
    應執行刑，於98年1 月30日縮刑期滿執行完畢。詎其仍不知
    悔改並戒絕毒癮，分別為下列行為：
  (一)基於施用第一級毒品海洛因之犯意，於99年5 月4 日凌晨
    0 時許，在其位於高雄市○○區○○路64號住處內，將海洛
    因摻入香煙內點燃吸食之方式，施用第一級毒品海洛因1 次
    。
  (二)基於持有第一級毒品海洛因之犯意，於99年5 月6 日下午5
    時50分前某時，在高雄市○○區○○街25號2 樓，向羅涵葳
    （另案偵辦中），以新臺幣500 元之價格，購入第一級毒品
    海洛因1 包，而予以持有之。
  (三)基於施用第二級毒品甲基安非他命之犯意，於99年5 月6 日
    下午5 時許，在其位於高雄市○○區○○路64號住處內，將
    甲基安非他命置入玻璃球內，以燒烤之方式，施用第二級毒
    品甲基安非他命1 次。嗣於同日下午5 時50分許，經警持搜
    索票至前上址執行搜索，當場扣得上開未及施用之海洛因1
    包（重量如附表編號(二)所示），並經其同意採集其尿液送驗
    ，檢驗結果確呈嗎啡、甲基安非他命陽性反應，進而知悉上
    情及上開事實(一)、(二)部分。
二、證據：
    上開犯罪事實，有下列證據可資證明：
  (一)高雄市立凱旋醫院99年5 月28日濫用藥物尿液檢驗報告、高
    雄市警察局刑警大隊偵一隊三分隊偵辦毒品案尿液採證代碼
    對照表各1 份。
  (二)扣案之海洛因1 包（重量如附表編號(二)所示）、高雄市立凱
    旋醫院99年5 月31日濫用藥物成品檢驗鑑定書1 份。
  (三)被告之自白。
三、論罪：
  (一)被告前經送觀察、勒戒執行完畢後5 年內，再犯施用毒品案
    件，其再犯本件施用毒品行為，自與毒品危害防制條例第20
    條第3 項「五年後再犯」之情形有別，是檢察官逕行起訴，
    即無不合，先予敘明。
  (二)核被告上開所為，分別係犯毒品危害防制條例第10條第1項
    之施用第一級毒品罪、同條第2 項之施用第二級毒品罪、同
    條例第11條第1 項持有第一級毒品罪。檢察官雖未於起訴書
    所犯法條欄引用毒品危害防制條例第11條第1 項之條文，惟
    已於起訴書犯罪事實欄載明被告持有第一級毒品經查獲之事
    實，並經本院於審判程序中補充告知被告另涉犯持有第一級
    毒品罪嫌，有本院審理筆錄等在卷足憑，該部分既在起訴範
    圍內，本院自應予以審理；至檢察官移送併辦意旨，係認被
    告於99年5 月6 日下午5 時50分為警查獲其於99年5 月4 日
    所施用第一級毒品犯行，及查扣甫購買之第一級毒品海洛因
    1 包等事實，與本件所起訴之被告施用第一級毒品及持有第
    一級毒品之犯行，係屬事實上同一之案件，本院自得就移送
    併辦之事實併予審理，均附此敘明。被告上開施用第一、二
    級毒品前，先持有第一、二級毒品，嗣進而施用之，持有之
    低度行為應為施用之高度行為所吸收，均不另論罪。被告所
    犯上開3 罪，犯意各別，行為互殊，應予分論併罰。又被告
    前有如犯罪事實欄所述經判處有期徒刑並執行完畢之情形，
    此有臺灣高等法院被告前案紀錄表在卷可佐，其於徒刑執行
    完畢5 年之內故意再犯本件有期徒刑以上之罪，皆為累犯，
    應依法加重其刑。
四、科刑：
  (一)爰審酌被告施用毒品之行為不僅戕害自身身心健康，亦間接
    影響社會治安，被告前經觀察、勒戒後，仍未能戒斷毒癮，
    復多次再犯施用毒品案件，且有多次竊盜前科及執行紀錄，
    有本院院內索引卡紀錄表報表及前揭臺灣高等法院被告前案
    紀錄表各1 份在卷可參，顯見其對毒品之依賴情形非輕，且
    平日素行非佳，並考量被告犯後坦承犯行、施用毒品之前科
    、次數、種類，復於偵查中協助指證毒品上游（惟無毒品危
    害防制條例第17條第1 項減刑規定之適用），配合檢察官辦
    案，犯後態度確屬良好等一切情狀，分別量處如主文所示之
    刑及定其應執行之刑，以資懲儆。
  (二)扣案之白色粉末1 包（驗前淨重0.072 公克、驗後淨重0.06
    2 公克），確屬第一級毒品海洛因無訛，此有上開高雄市立
    凱旋醫院濫用藥物成品檢驗鑑定書1 份在卷可佐；而裝盛該
    第一級毒品海洛因之包裝袋，其中亦含有無法析離之第一級
    毒品海洛因，是應依毒品危害防制條例第18條第1 項前段規
    定諭知沒收銷燬之。至鑑驗耗用之毒品既已滅失，自毋庸宣
    告沒收銷燬，附此敘明。
據上論斷，應依刑事訴訟法第273 條之1 第1 項、第284 條之1
、第299 條第1 項前段，毒品危害防制條例第10條第1 項、第2
項、第11條第1 項、第18條第1 項前段，刑法第11條、第47條第
1 項、第51條第5 款，判決如主文。
本案經檢察官黃齡慧到庭執行職務。
中    華    民    國    99    年    8     月    20    日
                  刑事第十庭  法  官    呂明燕
以上正本證明與原本無異。
如不服本判決應於收受本判決後10日內向本院提出上訴書狀，並
應敘述具體理由，如未敘述上訴理由者，應於上訴期間屆滿後20
日內補提理由書狀於本院（均須按他造當事人之人數附繕本）「
切勿逕送上級法院」。
中    華    民    國    99    年    8     月    20    日
                              書記官    張琇晴
附表：
┌──────────┬─────────────────────────┐
│      編    號      │           宣    告    之    罪    與    刑       │
├──────────┼─────────────────────────┤
│        (一)          │施用第一級毒品，累犯，處有期徒刑捌月。            │
│(即犯罪事實欄(一)部分)│                                                  │
├──────────┼─────────────────────────┤
│        (二)          │持有第一級毒品，累犯，處有期徒刑肆月。扣案第一級毒│
│(即犯罪事實欄(二)部分)│品海洛因壹小包（驗前淨重零點零柒貳公克，驗餘淨重零│
│                    │點零陸貳公克，另含包裝袋）沒收銷燬之。            │
├──────────┼─────────────────────────┤
│        (三)          │施用第二級毒品，累犯，處有期徒刑伍月。            │
│(即犯罪事實欄(三)部分)│                                                  │
└──────────┴─────────────────────────┘
附錄本判決論罪科刑之法條：
毒品危害防制條例第10條
施用第一級毒品者，處六月以上五年以下有期徒刑。
施用第二級毒品者，處三年以下有期徒刑。
毒品危害防制條例第11條第1項
持有第一級毒品者，處 3 年以下有期徒刑、拘役或新臺幣 5 萬
元以下罰金。

司法院資訊處製作；財團法人民間司法改革基金會備份。
